# 请教陈版， 0 元受让子公司股权

提问人：骑着上帝流浪 时间：2017-06-18 10:27:59
同一控制下企业合并，合并日子公司账面净资产为负数，母公司以 0 元受让子公司原股东持有的股权，此种情况下，在合并报表中，子公司账面的实收资本如何抵消。谢谢陈版

回答人：chenyiwei
假设收购股权比例为 100 ％，则：抵销分录只需做一笔“借：实收资本，贷：资本公积”（金额为被合并方的实收资本）即可。该笔抵销分录可以同时适用于合并日之前和之后的年末。